臺灣高等法院刑事判決　　　　　　　　96年度上訴字第2014號
上　訴　人
即　被　告　甲○○
　　　　　　　　　　現於臺灣台北監獄台北分監
上列上訴人因違反槍砲彈藥刀械管制條例案件，不服臺灣板橋地
方法院96年度訴字第152號，中華民國96年2月27日第一審判決（
起訴案號：臺灣板橋地方法院檢察署95年度偵字第19127號），
提起上訴，本院判決如下：
    主  文
上訴駁回。
    事      實
一、甲○○前曾於民國（下同）89年間因違反毒品危害防制條例
    案件，經臺灣板橋地方法院以89年度易字第4751號判決處有
    期徒刑八月確定，並於91年6月4日縮刑期滿執行完畢。詎仍
    不知警惕，明知未經許可不得持有槍枝之主要零件，竟於93
    年7月間某日，在苗栗縣通宵鎮某處，拾獲改造槍管一支，
    復加以持有，放置在台北縣三重市○○街住處。嗣於95年8
    月8日上午10時30分許為警查獲，並扣得前開改造槍管一支
    。
二、案經新竹市政府警察局第三分局報告台灣板橋地方法院檢察
    署檢察官偵查起訴。
    理      由
一、上揭事實，業據上訴人即被告坦承不諱，並有查獲照片在卷
    可佐，且扣案槍管經送內政部警政署刑事警察局鑑定，其結
    果認係土造金屬槍管，有該局95年8月30日刑鑑字第0950119
    141號槍彈鑑定書（見偵卷第37、38頁），核屬改造槍枝之
    主要零件無訛。足認被告自白核與事實相符，應堪採信。本
    案事證明確，被告犯行洵堪認定。
二、核被告所為，係犯槍砲彈藥刀械管制條例第13條第4 項未經
    許可持有改造槍枝之主要零件罪。又被告前曾於89年間因違
    反毒品危害防制條例案件，經臺灣板橋地方法院判處有期徒
    刑八月確定，並於91年6月4日縮刑期滿執行完畢，有本院被
    告前案紀錄表在卷可稽。其於受徒刑之執行完畢後，五年以
    內故意再犯本案有期徒刑以上之罪，為累犯，應依法加重其
    刑。扣案改造槍管1支屬違禁物，應依刑法第38條第1 項第
    1款規定宣告沒收。
三、原審援引槍砲彈藥刀械管制條例第13條第4項，刑法第11條
    前段、第47條第1項、第42條第3項、第38條第1項第1款等規
    定，審酌槍砲、彈藥之製造、持有及流通等，危害人身安全
    及社會秩序至鉅，而為國法所禁，並經各類教育、傳媒廣為
    宣導週知，被告應無不知之理，其猶未經許可，恣意持有改
    造槍支之主要零件，欠缺守法觀念，應予非難，兼衡被告持
    有前開槍管並無其他犯罪目的，及其持有之期間，對於社會
    治安所生實際危害尚非嚴重，暨犯罪後坦承犯行，態度尚屬
    良好等一切情狀，量處有期徒刑柒月，併科罰金新臺幣壹拾
    萬元，罰金如易服勞役，以新臺幣壹仟元折算壹日，扣案之
    改造槍管壹支沒收，經核其認事用法均無不合，量刑亦稱妥
    適。本件被告之上訴意旨徒求減輕其刑，難認為有理由，應
    予駁回。
四、據上論斷，應依刑事訴訟法第368條，判決如主文。
本案經檢察官邱美育到庭執行職務。
中　　華　　民　　國　　96　　年　　6 　　月　　27　　日
                  刑事第三庭審判長法  官  楊貴志
                                  法  官  朱光仁
                                  法  官  許增男
以上正本證明與原本無異。
如不服本判決，應於收受送達後十日內向本院提出上訴書狀，其
未敘述上訴之理由者並得於提起上訴後十日內向本院補提理由書
（均須按他造當事人之人數附繕本）。
                                  書記官  葉金發
中　　華　　民　　國　　96　　年　　6 　　月　　27　　日
附錄本案論罪科刑法條全文：
槍砲彈藥刀械管制條例第13條：
未經許可，製造、販賣或運輸槍砲、彈藥之主要組成零件者，
處三年以上十年以下有期徒刑，併科新台幣七百萬元以下罰金。
未經許可，轉讓、出租或出借前項零件者，處一年以上七年以下
有期徒刑，併科新台幣五百萬元以下罰金。
意圖供自己或他人犯罪之用，而犯前二項之罪者，處五年以上有
期徒刑，併科新台幣一千萬元以下罰金。
未經許可，持有、寄藏或意圖販賣而陳列第一項所列零件者，
第六月以上五年以下有期徒刑，併科新台幣三百萬元以下罰金。
第一項至第三項之未遂犯罰之。
